【裁判字號】    98,台非,152
【裁判日期】    980522
【裁判案由】    偽造文書等罪
【裁判全文】
最高法院刑事判決              九十八年度台非字第一五二號
上  訴  人  最高法院檢察署檢察總長
被      告  甲○○
上列上訴人因被告偽造文書等罪案件，對於台灣苗栗地方法院中
華民國九十七年七月二日第一審確定協商判決（九十七年度訴字
第二０六號；起訴案號：台灣苗栗地方法院檢察署九十七年度偵
字第一一四六號），認為部分違法，提起非常上訴，本院判決如
下：
    主  文
上訴駁回。
    理  由
非常上訴理由稱：「按判決不適用法則或適用法則不當者，為違
背法令；又刑法第七十四條第二項各款緩刑宣告所附條件之量定
，係實體法上賦予法院得為自由裁量之事項，倘其未有逾越法律
所規定之範圍，或濫用其權限，即為適法。因此法院審酌各項情
形後，酌定被告受緩刑宣告須履行刑法第七十四條第二項各款條
件時，仍應在上開法律所規定之範圍內，否則即難謂為適法。而
法院依刑法第七十四條第二項規定，於宣告緩刑經斟酌情形，命
犯罪行為人支付一定金額時，其命支付之對象，依同法條第二項
第四款規定，僅得對『公庫』為之，並未規定得對公益團體支付
一定金額。經查，本件被告甲○○因犯偽造文書等二罪，經原審
法院判決被告應執行有期徒刑陸月，如易科罰金，以新台幣壹仟
元折算壹日。緩刑參年，並向財團法人基督教救世軍埔里隊支付
新台幣陸萬元。原判決命被告支付一定金額之對象，已逾越刑法
第七十四條第二項第四款所明定向『公庫』支付一定之金額之範
圍，揆諸前開說明，此部分即有判決適用法則不當之違背法令。
案經確定，且對被告不利。爰依刑事訴訟法第四百四十一條、第
四百四十三條提起非常上訴，以資糾濟」等語。
本院按：「除所犯為死刑、無期徒刑、最輕本刑三年以上有期徒
刑之罪或高等法院管轄第一審案件者外，案件經檢察官提起公訴
或聲請簡易判決處刑，於第一審言詞辯論終結前或簡易判決處刑
前，檢察官得於徵詢被害人之意見後，逕行或依被告或其代理人
、辯護人之請求，經法院同意，就下列事項於審判外進行協商，
經當事人雙方合意且被告認罪者，由檢察官聲請法院改依協商程
序而為判決：一、被告願受科刑之範圍或願意接受緩刑之宣告。
二、被告向被害人道歉。三、被告支付相當數額之賠償金。四、
被告向公庫或指定之公益團體、地方自治團體支付一定之金額。
」刑事訴訟法第四百五十五條之二第一項定有明文。本件係檢察
官聲請與被告於審判外進行協商，經原審法院同意，並經檢察官
與被告雙方合意，且被告認罪，由檢察官聲請原審法院改依協商
程序而為判決，原審法院乃依同法第四百五十五條之四第二項之
規定，不經言詞辯論，於檢察官與被告協商合意範圍內，就被告
所犯竊盜、偽造文書二罪，判決應執行有期徒刑陸月（主刑部分
），如易科罰金，以新台幣壹仟元折算壹日。緩刑參年，並向財
團法人基督教救世軍埔里隊支付新台幣陸萬元。有卷附台灣苗栗
地方法院檢察署檢察官聲請書、協商進行單暨程序紀錄表、協商
程序筆錄及原審法院刑事宣示判決筆錄可稽。原判決諭知被告向
財團法人基督教救世軍埔里隊支付前述金額，係依刑事訴訟法第
四百五十五條之二第一項第四款之規定而為宣告，並非適用刑法
第七十四條第二項第四款之結果。原判決為上開宣告，於法有據
。非常上訴意旨援引刑法第七十四條第二項第四款之規定，指摘
原判決有適用法則不當之違法，容有誤會。本件非常上訴為無理
由，應予駁回。
據上論結，應依刑事訴訟法第四百四十六條，判決如主文。
中    華    民    國  九十八  年    五    月  二十二  日
                      最高法院刑事第三庭
                          審判長法官  林  增  福
                                法官  張  清  埤
                                法官  陳  世  雄
                                法官  蔡  國  在
                                法官  洪  佳  濱
      本件正本證明與原本無異
                                      書  記  官
中    華    民    國  九十八  年    五    月  二十六  日
                                                      K


司法院資訊處製作；財團法人民間司法改革基金會備份。
